臺灣桃園地方法院民事裁定
111年度聲字第44號
聲  請  人  胡麗枝  
相  對  人  周月臻  
上列當事人間聲請停止強制執行事件，本院裁定如下：
    主  文
聲請人以新臺幣壹拾叁萬元為相對人供擔保後，本院一一一年度
司執字第六○七七號給付票款強制執行事件之強制執行程序，於
本院一一一年度訴字第一六二號返還票據等事件裁判確定、和解
或撤回起訴前，應暫予停止。
    理  由
一、本件聲請意旨略為：聲請人已提起確認本票債權不存在訴訟
    （即本院111年度訴字第162號），本件執行事件查封財產一
    旦拍賣，難回復原狀，聲請人願供擔保，聲請於前開事件判
    決確定前停止本院111年度司執字第6077號執行事件（下稱
    系爭執行事件）之強制執行程序等語。
二、按強制執行程序開始後，除法律另有規定外，不停止執行，
    強制執行法第18條第1項定有明文。次按發票人主張本票債
    權不存在而提起確認之訴如不合於非訟事件法第195條第1項
    之規定者，法院得依發票人聲請，許其提供相當並確實之擔
    保停止強制執行，亦為非訟事件法第195條第3項所明定。又
    法院定擔保金額而准許停止強制執行之裁定者，該項擔保係
    備供債權人因停止執行所受損害之賠償，其數額應依標的物
    停止執行後，債權人未能即時受償或利用該標的物所受之損
    害額，或其因另供擔保強制執行所受之損害額定之，非以標
    的物之價值或其債權額為依據（最高法院86年度台抗字第44
    2號裁定意旨參照）。
三、經查：
  ㈠聲請人以其已向本院提起確認本票債權不存在之訴為由，聲
    請裁定停止強制執行程序，業經本院依職權調取系爭執行程
    序卷、本院111年度訴字第162號案件卷宗查核屬實，量及聲
    請人所提訴訟於法律上並非顯無理由，兼衡本件如不停止執
    行，將來尚難回復執行前之狀態，況相對人無法即時實現權
    利之損害，亦有聲請人所供擔保可為填補，堪認聲請人之聲
    請合於前述規定，應予准許。
  ㈡揆諸前開判決要旨，本件相對人因停止執行可能遭受之損害
    ，應為其所持票據聲請執行之債權，未能及時受償之利息損
    失。本件相對人持系爭執行名義，聲請對聲請人強制執行之
    債權金額為新臺幣（下同）67萬元，屬不得上訴第三審之事
    件，依各級法院辦案期限實施要點規定，此類民事通常程序
    第一、二審之辦案期限分別為1年4個月、2年，茲以聲請人
    提起本案訴訟所可能進行之訴訟期間3年4月為計算基準，則
    相對人因停止執行所可能遭受之損害，即相當於上開停止期
    間，其執行債權額未能即時受償之利息損失，以法定遲延利
    息即週年利率5％計算，即為11萬1,667元【計算式：67萬元×
    5 ％×（3+〈4 /12 〉）＝11萬1,667元，元以下四捨五入】；再
    考量本件訴訟有因送達、移審、分案或其他原因致程序延滯
    之可能情事存在，致相對人未能受償之期間延長，認聲請人
    所應供之擔保以13萬元為適當，爰酌定如主文所示相當擔保
    金額准許之。
四、依非訟事件法第195條第3項，裁定如主文。
中　　華　　民　　國　　111 　年　　2 　　月　　25　　日
                  民事第二庭    法　官　李麗珍
以上正本係照原本作成。
如對本裁定抗告，須於裁定送達後10日內，向本院提出抗告狀，
並應繳納抗告費新台幣壹仟元。
中　　華　　民　　國　　111 　年　　2 　　月　　25　　日
                                書記官  謝伊婕